# 注册资本与实收资本不一致合并比例的问题

提问人：dxxd_ren 时间：2014-05-10 19:59:49
对子公司的实收资本分期缴足前，合并时按照实缴资本的占比还是约定的应交资本的占比来合并

回答人：chenyiwei
首先看公司章程的约定；公司章程没有约定或者约定不明确的，按照《公司法》第三十四条规定，依据实缴资本比例合并，也可以视情况采用更谨慎的处理方式。

提问人：fangdaojun 时间：2016-02-17 23:58:42
陈版，如果公司章程规定不明确，根据您说的：（ 1 ）按实缴比例合并，对子公司的经营积累是否也按实缴比例核算归母和归属少数股东的？还是按照注册资本比例分享经营积累？我的理解，如未在公司章程中约定明确，未等比例出资的股东是不是就不享有在出资之前的子公司的经营积累？（ 2 ）您说的更谨慎的方法具体指的是什么？

回答人：chenyiwei
1 、《公司法》第三十五条规定。 2 、如被投资公司为盈利则按较低比例确认所占份额，如被投资公司为盈利则按较低比例确认所占份额。